臺灣臺南地方法院刑事判決　　　　　　　 96年度易字第759號
公　訴　人　臺灣臺南地方法院檢察署檢察官
被　　　告　乙○○
　　　　　　　　　　　6樓
上列被告因竊盜案件，經檢察官提起公訴（九十五年度偵字第一
六四０四號），本院判決如下：
    主  文
乙○○竊盜，未遂，處罰金新臺幣陸仟元，減為罰金新臺幣參仟
元，如易服勞役，以新臺幣壹仟元折算壹日。
    事  實
一、乙○○於民國（下同）九十五年十月三日上午八時許（起訴
    書誤載為九時許），行經臺南市○○路三０七巷內之菜市場
    內，見丁○○所有裝有煮熟雞肝等內臟之未束口塑膠袋一包
    ，置於丁○○所持用之車牌號碼為ＱＮ五—三八二號機車旁
    之地面上，竟基於為自己不法所有之意圖，徒手竊取該塑膠
    袋中之雞肝二、三塊，正欲放置於其手中碗盤內時，當場為
    丙○○發現並出言制止，乙○○隨即將雞肝放回塑膠袋內而
    竊盜未遂。
二、案經丁○○訴由臺南市警察局第五分局報告臺灣臺南地方法
    院檢察署檢察官偵查起訴。
    理  由
一、按被告以外之人於審判外之陳述，雖不符前四條之規定，而
    經當事人於審判程序同意作為證據，法院審酌該言詞陳述或
    書面陳述作成時之情況，認為適當者，亦得為證據。當事人
    、代理人或辯護人於法院調查證據時，知有第一百五十九條
    第一項不得為證據之情形，而未於言詞辯論終結前聲明異議
    者，視為有前項之同意，刑事訴訟法第一百五十九條之五定
    有明文。查公訴人所舉之證人即告訴人丁○○、證人丙○○
    等人於警詢及偵查中對檢察事務官所為之證述，雖均屬被告
    以外之人於審判外之陳述，亦未經法定具結程序，然經被告
    乙○○於本院審理時對前開證述之證據能力均不爭執，又斟
    之其等係於本件案發當時在現場親見親聞案發經過之人，故
    其警詢所為證述之內容，俱屬其親身經歷所存在之事實，自
    非受到其他不正影響而杜撰所成者，況其於證述過程亦未受
    到任何強暴脅迫等不正當方法要求作不實之證述等情，其中
    證人丙○○於警偵訊所為之證述，復核與其於本院審理時到
    庭結證內容前後一致，故本院審酌證人丁○○、丙○○於警
    詢及偵查中對檢察事務官所為之證述，並無不可信之情況，
    是以依前開法條規定，自得採為證據。
二、得心證之理由
  (一)訊據被告矢口否認有何竊盜犯行，辯稱：其當日見裝有煮熟
    雞肝等內臟之未束口塑膠袋一包置於地面上，轉向附近擺攤
    之婦人詢問可否拿幾塊雞肝回去餵貓，該名婦人允許並給其
    一只塑膠袋，其正準備拿取雞肝時，聽到有人出言「不可以
    ，這是要養流浪狗的」等語，其立即回說「養什麼流浪狗，
    要叫捕犬隊來抓」等語，即未拿取雞肝而向前行走云云。
  (二)質之證人即案發當時出言制止之攤商丙○○於本院審理時到
    庭證稱：九十五年十月三日上午，丁○○至其所擺設之攤位
    協助賣菜，丁○○將所騎乘之機車擺放在其所擺設攤位對面
    之水果攤前，並將裝有煮熟雞肝等內臟之未束口塑膠袋一包
    置於機車旁之路面上，以餵養流浪狗，未料，被告乙○○行
    至該處，未出言詢問即彎身伸手進入塑膠袋內拿取雞肝，其
    見狀即出言制止，被告乙○○方放回所拿取之雞肝等語明確
    ，查證人丙○○與被告僅一面之緣，並無任何糾紛、仇恨及
    利害關係，應無構陷被告之可能，復參酌證人丙○○於警偵
    訊及本院審理時自始證述內容相同，對於案發經過之細節均
    能交代清楚，且係於本件案發當時在現場親見親聞案發經過
    之人，所述亦與證人即告訴人丁○○於警詢所證大致相符，
    故證人丙○○所為之證述應屬可信，則依證人丙○○前開所
    述，被告乙○○事前未經詢問，即伸手拿取塑膠袋內之煮熟
    雞肝，迨證人丙○○出言制止，始放回塑膠袋內，足證被告
    乙○○確實業已著手竊盜告訴人丁○○所有之煮熟雞肝，因
    證人丙○○制止而未得逞一情無訛。
  (三)又衡之告訴人丁○○長期自行攜帶食物至該處餵養流浪狗，
    而為該處附近攤商所知悉，告訴人更將裝有本案煮熟雞肝之
    塑膠袋置於證人丙○○所擺設攤位對面即告訴人停放所騎乘
    機車旁之地面，是以，證人丙○○及附近攤商均詳知該塑膠
    袋內之雞肝係告訴人所有之物，倘若被告出手拿取時，確有
    事先詢問附近攤商（包含證人丙○○）之舉，理應會有人告
    知該物係屬告訴人所有，需經告訴人同意始得拿取，而被告
    應係未事先出言詢問即自行拿取，為證人丙○○發現，始大
    聲出言制止之。雖被告於本院審理時辯稱事前有詢問，經有
    名婦人允許始拿取云云，然查被告於警偵訊均未提出此項抗
    辯，迄至本院言詞辯論終結時，亦無法舉出該名婦人以為傳
    訊詰問以實其說，況衡之常理，若有該名婦人存在，應係擺
    放雞肝附近之攤商，理應知悉該包雞肝乃告訴人丁○○所有
    之物品，何以未經告訴人同意，即自行允許被告拿取，若係
    在擺放雞肝附近攤位逛街之人，則應不知該包雞肝之所有權
    狀況，亦無理由出言同意，是以，被告空言辯稱上情，應屬
    幽靈抗辯，亦與常情有違，而無法信為真實。此外，證人丙○○另證稱遲至其出言制止時，方有水果攤之婦人為避免衝
    突，出言說讓被告拿取沒關係，但當場為證人丙○○反對，
    亦與被告所稱乃於拿取前已得到婦人允許一節有違，從而，
    被告前開抗辯顯不足採，應以證人丙○○所述較與事實相符
    。
  (四)再觀之本案雞肝業已煮熟，裝在未束口之塑膠袋內，擺放於
    地面上，此有當日裝有雞肝之塑膠袋照片三幀（警卷第二三
    至二四頁），以及本院囑託臺南市警察局第五分局開元派出
    所所拍攝之現場模擬照片六幀及繪製之現場圖一紙在卷可稽
    ，復為被告不爭執前開模擬照片及現場圖確為當日擺放之位
    置，衡之一般生活之經驗法則，一般人見該塑膠袋內之雞肝
    ，理應知悉該物為他人所有，而非無主之物，則被告未經詢
    問即自行拿取，足徵確有意圖為自己不法所有之犯意至明。
    綜上各節交互參照可證被告前開抗辯均不足採信，是以，被
    告意圖為自己不法所有，已著手竊取告訴人丁○○所有之煮
    熟雞肝，因證人丙○○出言制止而未得逞之犯行，事證已臻
    明確，洵堪認定。
三、論罪科刑
  (一)核被告前開所為，係犯刑法第三百二十條第三項、第一項之
    普通竊盜未遂罪，而被告已著手竊盜行為之實行而不遂，為
    未遂犯，酌依刑法第二十五條第二項減輕其刑。
  (二)爰審酌被告最近五年內未曾受過有期徒刑以上刑之宣告，此
    有臺灣高等法院被告前案紀錄表及臺灣臺南地方法院檢察署
    刑案資料查註紀錄表各一件在卷可稽，復考量被告乃大學畢
    業之智識程度，平日擔任水電工或志工，因貪圖小利，而著
    手竊取他人物品，無視他人所有權，所幸因證人丙○○制止
    而未得逞，兼衡其竊盜手段尚屬平和，欲竊物品之價值甚微
    ，卻於犯後矢口否認犯行，矯詞卸責，態度不佳等一切情狀
    ，認檢察官具體求刑有期徒刑四月，尚屬過重，應量處如主
    文所示之刑較為妥適，並諭知易服勞役之折算標準，以資懲
    處。
  (三)其次，被告犯本件之犯罪時間，係在九十六年四月二十四日
    前，所犯雖屬中華民國九十六年罪犯減刑條例第三條第十五
    款所列之罪，惟其未受逾有期徒刑一年六月之宣告刑，仍與
    同條例第二條第一項第三款之減刑要件相符，應予減刑，並
    依同條例第七條第一項之規定減其宣告刑至二分之一。
據上論斷，應依刑事訴訟法第二百九十九條第一項前段，中華民
國九十六年罪犯減刑條例第二條第一項第三款、第七條，刑法第
三百二十條第三項、第一項、第二十五條第二項、第四十二條第
三項前段，刑法施行法第一條之一第一項、第二項前段，判決如
主文。
本案經檢察官甲○○到庭執行職務。
中　　華　　民　　國　　96　　年　　10　　月　　30　　日
                  刑事第十一庭   法  官  黃欣怡
以上正本證明與原本無異。
如不服本判決應於收受本判決後10日內向本院提出上訴書狀，並
應敘述具體理由。如未敘述上訴理由者，應於上訴期間屆滿後20
日內向本院補提理由書狀（均須按他造當事人之人數附繕本）「
切勿逕送上級法院」。
　　　　　　　　　　　　　　　　 書記官  陳怡吟
中　　華　　民　　國　　96　　年　　10　　月　　30　　日
附錄法條：
中華民國刑法第三百二十條第一項：
意圖為自己或第三人不法之所有，而竊取他人之動產者，為竊盜
罪，處五年以下有期徒刑、拘役或五百元以下罰金。
